【裁判字號】    95,訴,949
【裁判日期】    950915
【裁判案由】    毒品危害防制條例
【裁判全文】
臺灣桃園地方法院刑事判決               95年度訴字第949號
公  訴  人  台灣桃園地方法院檢察署檢察官
被      告  甲○○原名李春松.
上列被告因違反毒品危害防制條例案件，經檢察官提起公訴（95
年度毒偵字第1677號），被告於準備程序中就被訴事實為有罪之
陳述，經本院合議庭裁定由受命法官獨任行簡式審判程序，茲判
決如下：
    主  文
甲○○施用第一級毒品，處有期徒刑柒月。扣案之第一級毒品海
洛因貳包(總淨重貳點壹伍公克)，沒收銷燬之。
    事  實
一、甲○○前因施用毒品案件，經觀察、勒戒後，認無繼續施用
    毒品之傾向，於民國92年9 月25日執行完畢出所，仍未警惕
    。其基於施用第一級毒品之犯意，於95年2 月6 日晚間23時
    許，在桃園縣八德市○○路○段202 號處所，施用第一級毒
    品海洛因一次。嗣為警於95年2 月7 日凌晨2 時35分許，在
    桃園縣八德市○○路○段202 號查獲，並扣德第一級毒品海
    洛因二小包 (總淨重貳點壹伍公克)。
二、案經台北市政府警察局萬華分局報告臺灣桃園地方法院檢察
    署檢察官偵查起訴。
    理  由
一、訊據被告甲○○對於上揭事實均坦認不諱。而經警採集被告
    尿液送檢驗，結果呈鴉片類陽性反應，此有台灣檢驗科技股
    份有限公司濫用藥物尿液檢驗報告一紙在卷可稽，並有第一
    級毒品海洛因二包（總淨重2.15公克）扣案足佐。又被告甲
    ○○前因施用毒品案件，經觀察、勒戒後，認無繼續施用毒
    品之傾向，於92年9 月25日執行完畢出所，亦有台灣高等法
    院被告前案紀錄表一件在卷可參，被告係於上開觀察勒戒釋
    放後五年內再犯施用第一級毒品罪。事證明確，被告犯行堪
    以認定。
二、按被告行為後，刑法及刑法施行法部分條文業經修正公布，
    並均於95年7 月1 日施行。修正後刑法第2 條第1 項之規定
    ，係規範行為後法律變更所生新舊法律比較適用之準據法，
    於修正後刑法施行後，應適用修正後刑法第2 條第1 項規定
    之從舊從輕之原則為比較；修正後刑法第2 條第2 項，則為
    同條第1 項之特別規定，於修正後刑法施行後，關於非拘束
    人身自由之保安處分，應依修正後刑法第2 條第2 項之規定
    ，適用裁判時之法律。又修正後刑法第35條，乃刑之重輕之
    法定次序與標準，應適用裁判時之修正後刑法第35條之規定
    。修正後刑法第2 條第1 項係採從舊從輕原則，適用最有利
    於行為人之法律。既曰法律，自較刑之範圍為廣；除法律有
    特別規定者（如修正後刑法第2 條第2 項非拘束人身自由之
    保安處分適用裁判時法，修正後刑法施行法第9 條之3 規定
    之情形），應依其規定；或事關執行之緩刑之宣告，或犯罪
    在刑法修正施行前，自首在刑法施行後之自首部分，或程序
    之規定（程序從新，如刑法第40條沒收宣告之程序規定），
    應適用裁判時之修正後刑法之規定外；依修正後刑法第2 條
    第1 項比較時，應就罪刑有關之共犯、未遂犯、連續犯、牽
    連犯、結合犯，以及累犯加重，自首減輕暨其他法定加減原
    因（如身分加減）與加減例等一切情形，綜其全部之結果而
    為比較後，整個之適用，不能割裂而分別適用有利益之條文
    。關於易科罰金之折算標準、易服勞役之折算標準及期限、
    罰金與死刑是否併予執行、多數有期徒刑定應執行之刑時之
    最高刑期之限制等之修正，事涉行為人易刑折算標準金額之
    多寡與期限之長短及定執行刑時能否就罰金刑併予執行或有
    期徒刑定應執行之刑時最高度之限制，亦均屬依修正後刑法
    第2 條第1 項所應比較適用法律之範圍。拘束人身自由之保
    安處分，並非屬修正後刑法第2 條第2 項規定應適用裁判時
    法之範圍，除有特別規定者外，亦屬應依修正後刑法第2 條
    第1 項比較適用之法律；從刑附屬於主刑，除法律有特別規
    定者外，依主刑所適用之法律（以上參考最高法院95年5 月
    23 日 刑事庭第8 次會議決議及最高法院24年上字第4634號
    、24年上字第5292號、27年上字第2615號判例意旨）。惟關
    於本件論罪科刑部分，均尚查無涉及上開新舊法之比較適用
    問題，併此敘明。
三、核被告甲○○所為係犯毒品危害防制條例第10條第1 項之施
    用第一級毒品罪。被告施用前持有毒品海洛因之低度行為，
    為其施用之高度行為所吸收，不另論罪。茲審酌被告犯罪之
    動機、目的、手段、被告前有施用毒品素行、其智識程度及
    犯罪後坦認犯行態度良好等情及其他一切情狀，量處如主文
    所示之刑。扣案之海洛因二包（總淨重2.15公克）為本件查
    獲之第一級毒品，應依毒品危害防制條例第18條第1 項前段
    規定，宣告沒收銷燬之。
據上論斷，應依刑事訴訟法第273 條之1 第1 項、第299 條第1
項前段，毒品危害防制條例第10條第1 項、第18條第1 項前段，
判決如主文。
本案經檢察官許曉微到庭執行職務。
中    華    民    國    95    年     9     月    15  日
                刑事第十一庭法  官   蕭 世 昌
以上正本證明與原本無異。
如不服本判決，應於判決送達後10日內向本院提出上訴狀（應附
繕本），上訴於臺灣高等法院。
                            書記官   簡 慧 瑛
中    華    民    國    95    年    9     月    18    日
附錄本案論罪法條之依據：
毒品危害防制條例第10條：
施用第一級毒品者，處6 月以上5 年以下有期徒刑。
施用第二級毒品者，處3 年以下有期徒刑。


司法院資訊處製作；財團法人民間司法改革基金會備份。
